【裁判字號】    95,簡抗,7
【裁判日期】    951228
【裁判案由】    給付貨款
【裁判全文】
臺灣新竹地方法院民事裁定               95年度簡抗字第7號
抗  告  人  汎亞有限公司
法定代理人  乙○○
相  對  人  益連工業社即謝淑吟
訴訟代理人  甲○○
上列當事人間請求給付貨款事件，抗告人對於中華民國九十五年
七月十七日本院竹東簡易庭所為九十四年度竹東簡字第一八三號
民事裁定，提起抗告，本院裁定如下：
    主   文
抗告駁回。
抗告程序費用由抗告人負擔。
    理   由
一、本件抗告意旨略以：抗告人於民國九十五年四月二十日因商
    務出國，於同年七月二日始返國入境，並於同年七月五日至
    竹東二重派出所領取本院九十四年度竹東簡字第一八三號判
    決，原審以抗告人九十五年七月十三日提起上訴已逾期，而
    裁定駁回抗告人之上訴，於法不合，為此提起抗告，請求廢
    棄原裁定等語。
二、按訴訟代理人受送達之權限未受限制者，送達應向該代理人
    為之。送達於應受送達人之住居所、事務所或營業所行之。
    送達於住居所、事務所或營業所不獲會晤應受送達人者，得
    將文書付與有辨別事理能力之同居人或受僱人。送達不能依
    前二條規定為之者，得將文書寄存送達地之自治或警察機關
    ，並作送達通知書兩份，一份黏貼於應受送達人住居所、事
    務所、營業所或其就業處所門首，另一份置於該送達處所信
    箱或其他適當位置，以為送達。寄存送達，自寄存之日起，
    經十日發生效力。此觀民事訴訟法第一百三十二條前段、第
    一百三十六條第一項、第一百三十七條第一項、第一百三十
    八條規定自明。復按民事訴訟法第一百三十八條所規定之寄
    存送達，係以將文書寄存送達地之自治或警察機關，並作送
    達通知書，黏貼於應受送達人住居所、事務所或營業所門首
    時，為送達之時；應受送達人究於何時前往領取應受送達之
    文書，或並未前往領取，該文書嗣經退還原送達法院，於送
    達之效力均無影響。
三、經查，本院九十四年度竹東簡字第一八三號判決係於九十五
    年六月七日寄存送達於二重派出所，有送達證書一份在卷為
    憑（見原審卷第一五五頁），依前開規定，該寄存送達已於
    九十五年六月十七日生效，扣除在途期間，上訴期間至九十
    五年七月十日即已屆滿（九十五年七月九日為星期日順延一
    天），抗告人係於九十五年七月十三日始具狀提起上訴，有
    上訴狀收文戳章可憑，雖抗告人提出入出境資料欲證其於九
    十五年四月二十日出境至同年七月二日返國，同年七月五日
    始領取判決書，然抗告人於原審業已委任其母周陳蕊為訴訟
    代理人，有民事委任書一份附卷可稽（見原審卷第一０四頁
    ），本件判決既已依法向其訴訟代理人送達，抗告人縱於判
    決送達期間未在國內亦無礙送達之效力，而該寄存送達已於
    九十五年六月十七日生效，應受送達人究於何時前往領取應
    受送達之文書，或並未前往領取，該文書嗣經退還原送達法
    院，於送達之效力均無影響，業如前述，是抗告人至九十五
    年七月十三日提起上訴顯已逾期，原審以抗告人逾期上訴，
    依民事訴訟法第四百三十六之一第三項、第四百四十二條第
    二項之規定，以裁定駁回抗告人第二審之上訴，並無違誤，
    抗告人指摘原裁定不當，求予廢棄，難認有理，應予駁回。
三、據上論結，本件抗告為無理由，依民事訴訟法第四百三十六
    條之一第三項、第四百九十五條之一第一項、第四百四十九
    條第一項、第九十五條、第七十八條，裁定如主文。
中    華    民    國    95    年    12    月    28    日
              民事第二庭  審判長法  官  楊明箴
                                法  官  彭淑苑
                                法  官  黃美盈
以上正本係照原本做成。
本裁定不得抗告。
中    華    民    國    95    年    12    月    28    日
                                書記官  鍾佩芳


司法院資訊處製作；財團法人民間司法改革基金會備份。
